【裁判字號】    89,上易,4269
【裁判日期】    900131
【裁判案由】    竊盜
【裁判全文】
臺灣高等法院刑事判決                          八十九年度上易字第四二六九號
    上  訴  人
    即  被  告  甲○○
    選任辯護人  徐東昇
右上訴人因竊盜案件，不服臺灣臺北地方法院八十九年度易字第一三三二號，中華民
國八十九年十月五日第一審判決（起訴案號：臺灣臺北地方法院檢察署八十九年度偵
字第九八○六號）提起上訴，本院判決如左：
    主  文
上訴駁回。
    事  實
一、甲○○前於民國八十五年間曾犯竊盜案件，經台灣板橋地方法院判處有期徒刑七
    月，於八十七年四月三日執行完畢；又於八十六年間因違反麻醉藥品管理條例案
    件，經台灣台北地方法院判處有期徒刑六月，於八十七年九月三日執行完畢，猶
    不知悔改，復意圖為自己不法之所有，於八十九年五月十日晚上十時三十分許，
    持客觀上可為兇器使用之美工刀、螺絲起子及鐵鉗等工具，駕車至台北市○○區
    ○○段九八地號興華安企業有限公司無人看守、亦未設置安全設施之工地，竊取
    丙○○所有之Ｃ型鋼一百五十二塊、自攻螺絲十包及丁○○所有放置現場之ＰＶ
    Ｃ電纜線八圈、一尺半纜線三十一支及電壓器一個得手（甲○○主觀上不知何人
    擁有何物），共計價值約新台幣五萬一千元，並將之置於其所任職之育達通運有
    限公司所有之車號Ｗ三─四一六號小貨車內欲載走時，為警當場查獲，並扣得其
    所有供行竊之美工刀、螺絲起子及鐵鉗等工具各一把。
二、案經被害人丙○○及丁○○訴請台北市政府警察局中山分局移送台灣台北地方法
    院檢察署檢察官偵查起訴。
    理  由
一、訊據被告甲○○矢口否認有前揭竊盜之犯行，辯稱：渠以為該等物品係廢料，是
    別人不要的云云。惟查右開事實，業據被告甲○○於警訊中坦承不諱，核與被害
    人丁○○於警訊時及本院調查時，被害人丙○○於警訊時指述之情節相符，復經
    證人即獲案之員警乙○○於本院調查時結證在卷，並有查獲現場所拍之照片二張
    、贓物認領保管單二紙附卷及美工刀、螺絲起子及鐵鉗各一把扣案可稽；且查行
    竊現場既係他人所有之工地，其內所放置物品即有可能係現場施工所需之物，被
    告未經他人允許逕予取走，顯有可議。又依被告遭查獲時現場所拍攝之照片顯示
    ，上開失竊鋼材外表簇新，裁剪整齊，而電纜部分數量繁多，且均屬堪用物品，
    被告所謂廢料之辯，顯屬避重就輕之詞。事證明確，被告犯行足堪認定。
二、被告持有客觀上足對人之身體、生命構成威脅之美工刀、螺絲起子及鐵鉗等工具
    行竊，核其所為，係犯刑法第三百二十一條第一項第三款之加重竊盜罪。查被告
    曾有竊盜及違反麻醉藥品管理條例等前科，最後一次於八十六年間因麻藥案件，
    經台灣台北地方法院判處有期徒刑六月，於八十七年九月三日執行完畢，有卷附
    台灣高等法院檢察署刑案紀錄檢覆表可按，其受有期徒刑之執行完畢，五年以內
    再犯有期徒刑以上刑之本罪，為累犯，應依法加重其刑。
三、原審因依刑法第三百二十一條第一項第三款、第四十七條規定，並爰審酌被告之
    素行、品行、犯罪之動機、目的、手段、所生危害及犯罪後之態度等一切情狀，
    量處被告有期徒刑十月，且依刑法第三十八條第一項第二款就扣案之美工刀、螺
    絲起子及鐵鉗等工具各一把，為被告所有且係供犯罪所用之物，業據其供明在卷
    ，併予宣告沒收，其認事用法，洵無不當，量刑亦屬允當，被告上訴否認犯罪，
    顯無理由，應予駁回。
據上論斷，應依刑事訴訟法第三百六十八條，判決如主文
本案經檢察官郭啟東到庭執行職務。
中    華    民    國    九十    年      一        月      三十一        日
                              臺灣高等法院刑事第二十一庭
                                  審判長法  官  葉  騰  瑞
                                        法  官  黃  國  忠
                                        法  官  江  國  華
右正本證明與原本無異。
不得上訴。
                                        書記官  吳  碧  玲
中    華    民    國     九十   年      二        月          二        日
附錄本案論罪科刑法條全文：
刑法第三百二十一條：
一犯竊盜罪而有左列情形之一者，處六月以上五年以下有期徒刑：
  於夜間侵入住宅或有人居住之建築物、船艦或隱匿其內而犯之者。
  毀越門扇、牆垣或其他安全設備而犯之者。
  攜帶兇器而犯之者。
  結夥三人以上而犯之者。
  乘火災、水災或其他災害之際而犯之者。
  在車站或埠頭而犯之者。
二前項之未遂犯罰之。


司法院資訊處製作；財團法人民間司法改革基金會備份。
